FLORENCIA BILOTTI

lic. Comunicación digital e interactiva Diseñadora Multimedial

Bachelor's Degree in Digital and Interactive Communication Multimedia Designer



SOBRE MI

Soy Licenciada en Comunicación Digital e Interactiva y Diseñadora Multimedial, especializada en Frontend y UX/UI. Actualmente, me desempeño como diseñadora de UX/UI y desarrolladora Frontend en la Prefectura Naval Argentina (PNA) y @nubeliok, una consultora de diseño y software.

Mi pasión por la enseñanza me ha llevado a ser especialista en IT en entornos educativos virtuales (Moodle), donde aplico mis conocimientos en diseño multimedial y desarrollo para crear experiencias de aprendizaje atractivas y funcionales. Además, he tenido la oportunidad de enseñar en Da Vinci, donde compartí mis conocimientos de diseño y comunicación con futuros profesionales del área.

Creo firmemente en la importancia de seguir aprendiendo y actualizándome constantemente en este campo que nunca deja de evolucionar. Por eso, estoy comprometida a seguir ampliando mis habilidades y conocimientos para ofrecer soluciones de vanguardia en diseño y desarrollo Frontend.

ABOUT ME

I have a degree in Digital and Interactive Communication and Multimedia Designer, specialized in Frontend and UX/UI. Currently, I work as a UX/UI designer and Frontend developer at the Prefectura Naval Argentina (PNA) and @nubeliok, a design and software consultancy.

My passion for teaching has led me to become an IT specialist in virtual educational environments (Moodle), where I apply my knowledge in multimedia design and development to create attractive and functional learning experiences. Additionally, I have had the opportunity to teach at Da Vinci(Institute), where I shared my knowledge of design and communication with future professionals in the area.

I firmly believe in the importance of continuing to learn and constantly update myself in this field that never stops evolving. Therefore, I am committed to continuing to expand my skills and knowledge to offer cutting-edge solutions in Frontend design and development.

EDUCACIÓN

LICENCIATURA - CICLO LICENCIATURA

UCA - Pontificia Universidad Católica Argentina

Lic. en Comunicación Digital e Interactiva

Fechas de inicio de estudios 2021 - 2021

Lic. en Comunicación Digital e interactiva

TERCIARIO

Da Vinci - Escuela de Arte Multimedial

Diseñadora Multimedial

Fechas de inicio de estudios 2014 - 2018

2

Cursos actualización

Da Vinci - Escuela de Arte Multimedial

Diseñadora Web(actualización)

Materias de actualización:

- Javascript

- APW

- Sistemas Operativos

EDUCATION

-UNIVERSITY

UCA - Pontificia Universidad Católica

Argentina

Bachelor's Degree in Digital and Interactive Communication

Study dates 2021 - 2021

OINSTITUTE

Da Vinci - Escuela de Arte Multimedial

Multimedia Designer

Study dates 2014 - 2018

11/1

Update courses

Da Vinci - Escuela de Arte Multimedial

Web Designer (update)

Study dates 2023

Update matters:

- Javascript

- Operating systems

EXPERIENCIA LABORAL

Diseñadora UX/UI - Frontend

DEDU - Prefectura Naval Argentina

Fechas de empleo ene. de 2021- actualidad

JavaScript / html / css / php / figma / Adobe Suite /

Como parte del equipo, lideré el proceso completo del proyecto, comprendiendo las necesidades de los usuarios y ofreciendo soluciones efectivas. Trabajé en la creación de prototipos y en la implementación del diseño institucional, asegurando la coherencia y adaptabilidad del producto final. Colaboré estrechamente con el equipo de back-end para integrar el maquetado y el front-end de manera eficiente. En conjunto, entregamos un producto que cumplía con las expectativas del cliente y proporcionaba una experiencia positiva para los usuarios.

Diseñadora Multimedial - UX/UI - Frontend

Nubel

Consultoría & Desarrollo de Diseño | Comunicación

Fechas de empleo ago. de 2017 - 2024

react.js /next.js /JavaScript / html / css / figma / Adobe Suite / php / tableplus /docker /bootstraps / github

Forme parte de un equipo dinámico compuesto por un diseñador gráfico, un desarrollador back-end y yo, como desarrollador front-end. Trabajamos en una amplia gama de proyectos para una variada cartera de clientes, abordando desde la actualización de WordPress hasta el desarrollo completo de sistemas personalizados. Además, nos especializamos en diseñar soluciones a medida, ya sea para redes sociales, sitios web informativos u otros requerimientos específicos que nos presenten nuestros clientes. Cada proyecto es una oportunidad para aplicar nuestras habilidades y creatividad en función de las necesidades particulares de cada cliente

Diseñadora

Instituto Universitario de Seguridad Marítima de la

Prefectura Naval Argentina(IUSM)

(Instituto de Formación Universitaria - Escuela

Superior - Marina Mercante y Náutica Deportiva y

(Recreativa - DEDU)

Fechas de empleo ene. de 2020 - 2022

JavaScript / html / css / figma / Adobe Suite /bootstraps / github / moodle

Dentro del ámbito educativo, he crecido especialmente en el diseño y actualización de plataformas y cursos diseñados para sumergir al alumno en la materia. Mi enfoque se ha centrado en desarrollar soluciones que mejoren la comunicación entre docentes y alumnos. Esto ha implicado la creación de manuales, sitios web, banners y otros recursos visuales para facilitar el aprendizaje y la interacción en línea. Mi trabajo ha contribuido a enriquecer la experiencia educativa, permitiendo un mayor compromiso y comprensión por parte de los estudiantes.

Asesora del servicio de atención al cliente

Automotores Mataderos S.A

Fechas de empleo abr. de 2010 - 2020

Cargo Secretaria de Jefe de Posventa y

Departamento de Calidad

Automotores Mataderos S.A

Fechas de empleo abr. de 2016 - 2020

Paquete office

Docente

Da Vinci

Materia: Representación Gráfica

Fechas de empleo mar. de 2023 - ago. de 2023

Classroom

WORK EXPERIENCE

UX/UI Designer - Frontend

DEDU - Prefectura Naval Argentina

Work dates 2021- actualidad

JavaScript / html / css / php / figma / Adobe Suite / bootstraps (poncho) / github

As part of the team, I led the entire project process, understanding user needs and offering effective solutions. I worked on the creation of prototypes and the implementation of the institutional design, ensuring the coherence and adaptability of the final product. Collaborated closely with the back-end team to integrate layout and front-end efficiently. Collectively, we delivered a product that met customer expectations and provided a positive user experience.

Multimedia Designer - UX/UI - Frontend

Nubeli

Consulting & Design Development |

Communication

Work dates 2017 - 2024

react.js /next.js /JavaScript / html / css / figma / Adobe Suite / php / tableplus /docker /bootstraps / github

Be part of a dynamic team consisting of a graphic designer, a back-end developer and myself, as a front-end developer. We work on a wide range of projects for a diverse portfolio of clients, ranging from WordPress updates to full custom systems development. In addition, we specialize in designing custom solutions, whether for social networks, informational websites or other specific requirements presented to us by our clients. Each project is an opportunity to apply our skills and creativity based on the particular needs of each client.

Designer

Instituto Universitario de Seguridad Marítima de la

Prefectura Naval Argentina(IUSM)

(Instituto de Formación Universitaria - Escuela

Superior - Marina Mercante y Náutica Deportiva y

Recreativa - DEDU)

Work dates 2020 - 2022

JavaScript / html / css / figma / Adobe Suite /bootstraps / github / moodle

Within the educational field, I have grown especially in the design and updating of platforms and courses designed to immerse the student in the subject. My focus has been on developing solutions that improve communication between teachers and students. This has involved the creation of manuals, websites, banners and other visual resources to facilitate online learning and interaction. My work has contributed to enriching the educational experience, allowing greater commitment and understanding on the part of students.

Customer service advisor

Automotores Mataderos S.A

Work dates 2010 - 2020

Position Secretary of Head of Aftersales and Quality Department

Automotores Mataderos S.A

Work dates 2016 - 2020

Paquete office

○Teacher

Da Vinci

Subject: Representación Gráfica

Work dates 2023

Classroom